【裁判字號】    97,訴,928
【裁判日期】    971230
【裁判案由】    搶奪等
【裁判全文】
臺灣屏東地方法院刑事判決               97年度訴字第928號
公  訴  人  臺灣屏東地方法院檢察署檢察官
被      告  乙○○
                    另案於臺灣屏東監獄竹田分監執行中
被      告  戊○○
                    現於屏東看守所羈押中
上二人共同
指定辯護人  丙○○
上列被告因強盜等案件，經檢察官提起公訴（97年度偵字第4335
號）本院判決如下：
    主  文
乙○○意圖為自己不法之所有，搶奪他人之動產，累犯，處有期
徒刑柒月；又意圖為自己不法之所有，攜帶兇器搶奪他人之動產
，因防護贓物，而當場施以強暴，累犯，處有期徒刑柒年貳月。
應執行有期徒刑柒年伍月。
戊○○共同意圖為自己不法之所有，攜帶凶器搶奪他人之動產，
累犯，處有期徒刑貳年。
    事  實
一、乙○○前於民國95年間因搶奪及施用毒品案件，經本法院以
    95年度訴字第220 號判決處搶奪有期徒刑6 月、判決處施用
    毒品有期徒刑1 年2 月，嗣定其應執行刑為1 年6 月確定（
    嗣經同法院以96年度聲減字第94號減刑為有期徒刑9 月確定
    ），甫於96年7 月16日執行完畢。戊○○於96年間因搶奪案
    件，經本院以96年度訴字第439 號判決判處有期徒刑8 月確
    定（嗣經本院以96年度聲減字第1187號減刑為有期徒刑4 月
    確定）；同年間又因竊盜案件，經同法院以96年度簡字第10
    75號判決判處有期徒刑4 月，減為有期徒刑2 月確定，上開
    二罪接續執行，甫於97年5 月2 日執行完畢。
二、乙○○於97年6 月27日 (起訴書誤載為96年6 月27日）上午
    9 時30分許，駕乘向友人戊○○借得之未懸掛車牌（原懸掛
    車牌號碼YFV-373 號）機車，沿屏東縣恆春鎮○○路段由西
    往東往龍水方向行駛，見己○○獨自騎乘車牌號碼ZNP-308
    號機車，並將其所有之白色背包（內裝有己○○身份證、健
    保卡、機車駕照、機車行照、中國信託提款卡、郵局提款卡
    、第一銀行提款卡、郵局存摺、私章2 枚、鑰匙1 串、手機
    電池及MP3 各1 只及新臺幣（下同）500 元紙鈔1 張及硬幣
    約60元等物）由右肩斜背至左腰際，乙○○認有機可乘，竟
    意圖為自己不法之所有，基於搶奪之犯意，沿途尾隨並低速
    行駛接近己○○之機車後方，再趁己○○不及防備之際，由
    己○○左方竄出伸出右手搶奪上開背包，得手後，旋即加速
    逃離現場，至恆春鎮龍水里福鑾宮旁，將現金500 元取走花
    用，其餘物品則隨手丟棄於草叢。嗣因己○○報警處理，警
    方於97年6 月29日（起訴書誤載為96年6 月29日）下午7 時
    20分許，在屏東縣恆春鎮○○里○○路段查獲乙○○為事實
    欄三所示之犯行時，乙○○於當日警詢時，其在主管刑事訴
    追之公務員尚未發覺犯罪之際，自首上開犯行而自願接受裁
    判，並主動引導警方至在福鑾宮旁草叢查獲渠丟棄在該處之
    背包及其餘財物（除現金500 元外之財物均已發還己○○）
    。
三、戊○○於97年6 月28日下午7 時30分許（起訴書誤載為17時
    30 分 許），駕乘上開未懸掛車牌之機車搭載乙○○，行經
    屏東縣恆春鎮○○路○○段墾丁國家公園管理處遊客中心入
    口處對面，見香港籍遊客甲○○與丁○○二人站立在台26線
    南下公車站牌下，甲○○自左肩至右手斜背灰黑色背包（內
    有甲○○護照及入出境許可證、甲○○匯豐銀行信用卡、渣
    打銀行信用卡、花旗銀行信用卡、匯豐銀行提款卡、丁○○
    花旗銀行信用卡、AOEN銀行信用卡、APPLE I-POD 機1 只、
    現金5300元、港幣200 元），乙○○及戊○○認有機可乘，
    竟意圖為自己不法之所有，共同基於搶奪之犯意聯絡，提議
    由戊○○騎乘上開機車於一旁接應，乙○○下手搶奪之方式
    行搶，隨即立刻戊○○駕乘上開機車調頭迴轉行駛於人行道
    接近該二名女子10公尺遠處把風，乙○○則下車步行至該二
    名女子站立之公車牌處，趁無甲○○不及防備之際，一手拉
    住甲○○所背背包帶子，另一手持戊○○所有客觀上足供兇
    器使用之20公分長剪刀欲剪斷背包帶子未成，甲○○立即驚
    叫蹲下護住背包，乙○○當場以手猛力拉斷背包背帶，甲○○因而往後跌倒，左手臂則遭背包刮傷，乙○○扯下甲○○
    背包後，往前逃跑至戊○○接應處，坐上機車，丁○○見狀
    立即追上欲搶回背包，乙○○竟另基於防護贓物之犯意，手
    持剪刀揮劃，並喝叱丁○○不要追逐，而刺傷丁○○左手手
    指。兩人旋即加速逃離現場至恆春鎮○○里○○路段，除朋
    分搶得之現金，其餘物品連同作案用之剪刀則隨手丟棄於草
    叢。嗣因甲○○、丁○○報警處理，警方於97年6 月29日（
    起訴書誤載為96年6 月29日）下午7 時30分許後之不詳時間
    ，循線在屏東縣恆春鎮○○里○○路段查獲乙○○及戊○○
    ，復於同日晚間在恆春鎮○○里○○路段山區草叢起出渠等
    丟棄在該處之背包及其餘財物（除現今外之財物均已發還甲○○、丁○○，作案剪刀則未查獲扣案）。
四、案經己○○訴由屏東縣政府警察局恆春分局報告屏東地方法
    院檢察署檢察官偵查起訴。
    理  由
壹、程序部分：
    按被告以外之人（包括證人、鑑定人、告訴人、被害人及共
    同被告等）於審判外之陳述雖不符刑事訴訟法第159 之1 至
    之4 等4 條之規定，而經當事人於審判程序同意作為證據，
    法院審酌該言詞陳述或書面陳述作成時之情況，認為適當者
    ，亦得為證據；當事人、代理人或辯護人於法院調查證據時
    ，知有刑事訴訟法第159 條第1 項不得為證據之情形，而未
    於言詞辯論終結前聲明異議者，視為有前項之同意，同法第
    159 條之5 定有明文。立法意旨在於傳聞證據未經當事人之
    反對詰問予以核實，原則上先予排除；惟若當事人已放棄反
    對詰問權，於審判程序中表明同意該等傳聞證據可作為證據
    ；或於言詞辯論終結前未聲明異議，基於尊重當事人對傳聞
    證據之處分權及證據資料愈豐富，愈有助於真實發見之理念
    ，且強化言詞辯論主義，使訴訟程序得以順暢進行，上開傳
    聞證據亦均具有證據能力。本件被告二人及其指定辯護人、
    檢察官均已於本院表示就被害人己○○、甲○○、丁○○及
    證人即當場聽聞被害人甲○○、丁○○遭搶奪經過之何賜益
    於警詢言詞陳述內容及扣押筆錄、扣押物品錄表、贓物認領
    保管單、甲○○手臂受傷照片、丁○○手指受傷照片各2 張
    、甲○○背包遭剪刀劃剪留下剪痕照片12張、現場模擬作案
    及帶領警方起贓照片32張等並無意見，且同意作為證據（見
    本院），經本院審酌上開被害人、證人陳述及上開書證作成
    時之客觀狀況，並無任何不當施壓或干擾，亦未有事證顯示
    其有遭受不當取供之情形，因認以之作為證據亦屬適當，依
    上開刑事訴訟法第159 條之5 第1 項之規定，自得作為證據
    使用。
貳、實體部分：
一、訊據被告乙○○就上開事實欄二所示之搶奪犯行坦認不諱，
    核與被害人己○○於警詢指述其遭人自後方搶奪之被害情節
    大致相符（警卷第36至41頁），且有搜索扣押筆錄、扣押物
    品目錄表各1 份、屏東縣政府警察局恆春分局建民派出所受
    理報案三聯單、贓物認領保管單各1 紙、模擬現場及起贓照
    片共6 張在卷可稽（見警卷第94至96頁），是被告所為前揭
    自白，核與客觀事實相符，堪予採信。
二、就上開事實欄三所示部分，訊據被告乙○○固不否認有該時
    地持剪刀搶奪被害人甲○○身上之背包，然矢口否認有何強
    盜及傷害前往欲奪回皮包之被害人丁○○之犯行，辯稱：伊
    一開始就是要拿剪刀剪斷被害人甲○○之皮包，但沒剪斷卻
    被發現，被害人甲○○就不放手並蹲下保護皮包，伊就用力
    把皮包搶走，被害人甲○○就坐地上了，伊並沒有再對被害
    人甲○○施強制力，且亦未持剪刀揮劃傷害被害人丁○○云
    云。被告乙○○之指定辯護人為其辯稱：被告並無持剪刀揮
    劃傷害被害人丁○○，且被害人雖受有傷害，此部分被害人
    未具告訴，故不應論罪，且被告就整個犯罪過程至多該僅當
    準強盜罪等語。被告戊○○則辯稱：當日是被告乙○○找伊
    騎車去搶奪被害人的皮包，伊到現場後騎車停在距離被害人
    2 人約10公尺處遠之地點，接應被告乙○○，伊看不到被告
    乙○○在做什麼，也不知道被告乙○○會持剪刀劃傷被害人
    丁○○，應不成立強盜罪云云。被告戊○○之指定辯護人則
    為其辯護：被告戊○○僅就加重搶奪部分與被告乙○○有犯
    意聯絡、行為分擔，其2 人並未對強盜部分有所謀議，故其
    後被告乙○○之強盜犯行，亦非被告戊○○所能預料，當不
    能令被告戊○○共負此強盜犯行之責等語。
三、惟查：
（一）被告乙○○及被告戊○○確有於上開時、地由被告戊○○
      駕乘機車附載被告乙○○至現場，被告乙○○持剪刀欲剪
      斷被害人甲○○身上之背包背帶加以奪取，遭被害人甲○○發現，其用力拉斷皮包，致使被害人甲○○跌坐於地，
      被告乙○○逃跑之際，被害人丁○○趕上欲追回背包，被
      告乙○○復持剪刀揮劃，並喝叱被害人丁○○不要繼續追
      逐，而刺傷被害人丁○○左手手指等情，除有被告2 人前
      揭部分陳述外，亦經被害人甲○○、被害人丁○○及當場
      聽聞之何賜益於警詢中指證稽詳（參警卷第44至48頁、第
      49 至53 頁、第54至59頁），復有扣押筆錄、扣押物品錄
      表、贓物認領保管單、甲○○手臂受傷照片、丁○○手指
      受傷照片各2 張、甲○○背包遭剪刀劃剪留下剪痕照片2
      張、現場模擬作案及帶領警方起贓照片26張在卷可參（參
      警卷第60頁、62至63頁、第83至93頁），堪信為真實。
（二）被告乙○○及其指定辯護人雖以前揭等詞置辯，然查：被
      告乙○○於搶奪被害人甲○○身上之背包後，確有持剪刀
      揮劃傷害被害人丁○○一情，業據被害人丁○○警詢時指
      訴：當時被告乙○○正在強甲○○的背包，準備要跳上機
      車離去，伊立即追趕上欲搶回該背包，被告乙○○就持剪
      刀鋒利處對其威脅、喝令、制止我，伊當時用左手揮開揮
      開剪刀而遭剪刀割傷食指等語甚詳（參警卷第49-53 頁）
      ；且與被害人甲○○於警詢陳述：背包被搶走後，丁○○
      立即徒步追逐被告乙○○，並大聲呼喊「將背包還給我們
      」，丁○○與被告發生拉扯要拿回背包，在這之中我看到
      丁○○有往後方退，好像在閃避攻擊等語（參警卷第44至
      48頁）互核相符，復有被害人丁○○手指受傷照片2 張在
      可資佐證，被告乙○○上開辯解顯係事後卸責之詞，無足
      憑採。又刑法所謂致使不能抗拒，祇須犯人所用強制手段
      ，足使被害人發生恐怖而抑制其抗拒作用為已足，並非已
      被害人完全喪失抗拒能力為要件；且所謂「致使不能抗拒
      」只須行為人之行為性質及當時存在之具體情狀，可資抑
      制被害人之抗拒者，即足當之，至被害人實際上有無抗拒
      ，則非所問（最高法院26年滬上字第57號判利益紙、84年
      度台上字第6212號判決參照）。查剪刀本身具有殺傷力，
      足以對他人身體、生命、安全構成直接威脅，被告乙○○
      身材高大壯碩、手持剪刀向被害人丁○○揮劃，且丁○○
      以左手反抗後亦因而左食指遭劃傷，是客觀上被害人丁○○已達不能抗拒之程度甚明。綜上，被告乙○○於搶奪犯
      行既遂後，為防護贓物，當場對被害人丁○○施強暴致不
      能抗拒之準強盜一情，灼然甚明。而被告戊○○附載被告
      乙○○至案發現場接應把風，與被告乙○○有加重搶奪之
      犯意聯絡行為分擔一情，業經被告戊○○自白核與被告乙○○於警詢及本院審理時證述相符，此部分事實應堪採信
      （詳見下述四（二）2.(2)之說明）
四、核被告所為：
（一）被告乙○○就事實欄二所示之犯行，係犯刑法第325 條第
      1 項之搶奪既遂罪。
（二）就事實欄三所示之犯行
    1.刑法第329 條準強盜罪之規定，將竊盜或搶奪之行為人為
      防護贓物、脫免逮捕或湮滅罪證而當場施強暴、脅迫之行
      為，視為施強暴、脅迫使人不能抗拒而取走財物之強盜行
      為，乃因準強盜罪之取財行為與施強暴、脅迫行為之因果
      順序，雖與強盜罪相反，卻有時空之緊密連接關係，以致
      竊盜或搶奪故意與施強暴、脅迫之故意，並非截然可分，
      而得以視為一複合之單一故意，亦即可認為此等行為人之
      主觀不法與強盜行為人之主觀不法幾無差異；復因取財行
      為與強暴、脅迫行為之因果順序縱使倒置，客觀上對於被
      害人或第三人所造成財產法益與人身法益之損害卻無二致
      ，而具有得予以相同評價之客觀不法。故擬制為強盜行為
      之準強盜罪構成要件行為，雖未如刑法第328 條強盜罪之
      規定，將實施強暴、脅迫所導致被害人或第三人不能抗拒
      之要件予以明文規定，惟必於竊盜或搶奪之際，當場實施
      之強暴、脅迫行為，已達使人難以抗拒之程度，其行為之
      客觀不法，方與強盜行為之客觀不法相當，而得與強盜罪
      同其法定刑（司法院大法官會議釋字第630 號解釋之解釋
      文及理由書參照）。又刑法第329 條之以強盜論，即以強
      盜罪相當條文處罰之意，並非專以第328 條第1 項之強盜
      論，故第330 條所謂犯強盜罪，不僅指自始犯強盜罪者而
      言，即依第329 條以強盜論者，亦包括之，如此項準強盜
      有第321 條第1 項各款情形之一，自應依第330 條論處，
      此亦有最高法院42年臺上字第523 號判例足佐。再刑法準
      強盜罪，係以竊盜或搶奪為前提，在脫免逮捕之情形，其
      竊盜或搶奪既遂者，即以強盜既遂論，亦有最高法院68年
      臺上字第2772號判例可資參照。又刑法第321 條第1 項第
      3 款之攜帶兇器竊盜罪，係以行為人攜帶兇器竊盜為其加
      重條件，此所謂兇器，其種類並無限制，凡客觀上足對人
      之生命、身體、安全構成威脅，具有危險性之兇器均屬之
      ，且祇須行竊時攜帶此種具有危險性之兇器為已足，並不
      以攜帶之初有行兇之意圖為必要（最高法院79年臺上字第
      5253號判例要旨可供參照）。本件被告乙○○搶奪時所持
      用被告戊○○所有之剪刀一把，刀面為金屬材質且鋒利等
      情，於客觀上足以對人之身體、生命、安全構成威脅，自
      堪認為兇器無疑。又被告乙○○持剪刀對被害人丁○○揮
      劃致使其不能抗拒，業已論述如前，足認被告乙○○上開
      犯行應論以準強盜罪無誤。
   2.檢察官就此部分犯行，認被告2 人係共犯刑法第330 條之
     強盜罪等語。然查：
   (1)被告乙○○於遭發覺搶奪後，因被害人甲○○並拉住背包
     ，乙○○當場以手猛力拉斷背包，甲○○因而往後跌倒，
     左手臂則遭背包刮傷一情，業經被告乙○○自承不諱，且
     輔以被害人甲○○警詢所述：被告以手強行要扯下依的背
     包，伊立即大叫反抗並把背包拉住，但被告乙○○並未鬆
     手繼續拉扯，最後背包仍被搶走，伊跌到在地左手臂因而
     受傷等語，觀之上開陳述，被告乙○○於持剪刀欲剪斷背
     待未果後，及猛力拉扯被害人甲○○身上背包，可知被害
     人甲○○係因被告乙○○搶奪離開時力量較大，致重心不
     穩跌坐於地，被告乙○○尚無進一步對其施強暴、脅迫，
     致使其不能抗拒之情形，是被告乙○○上開所為與刑法第
     330 條第1 項之構成要件，尚屬有間，又被告乙○○對被
     害人甲○○搶奪過程中，雖因拉扯背包，致被害人甲○○
     左手臂受有傷害，乃實行搶奪之結果，應不另論傷害罪。
  (2) 被告戊○○共犯強盜罪部分：按刑法上之共同正犯，以有
     意思之聯絡行為之分擔為要件，倘行為人對於他人之犯罪
     ，既無聯絡之意思，又無分擔實施之行為，即不得以共犯
     論（最高法院18年上字第673 號判例參照）；又共同正犯
     之所以應對其他共同正犯所實施之行為負其全部責任者，
     以就其行為有犯意之聯絡為限，若他犯所實施之行為，超
     越原計畫之範圍，而為其所難遇見者，則應就其所知之程
     度，令負責任，未可概以共同正犯論。（最高法院50台上
     字第1060號判例、82台上字第5141號裁判意旨參照）。復
     按竊盜因防護贓物、脫免逮捕或湮滅罪證，而當場實施強
     暴、脅迫，論以強盜之規定，自以實施強暴、脅迫之人為
     限，其他竊盜共犯對於行強如犯意之聯絡，不容概以強盜
     論擬，此最高法院亦著有明文（最高法院23年上字第2316
     號判例意旨參照）。查本件被告戊○○於警詢時業已自承
     ：案發當日19時許，被告乙○○提議要去做「啦啦隊」（
     意思即表示搶奪被害人財物時之拉扯動作），伊搭載被告
     乙○○出外沿途找尋犯案對象，…到達現場後，被告乙○○坐在機車後座在伊耳旁說直接由他行搶即可等語，復核
     與被告乙○○以證人身份在本院交互詰問時具結證稱：是
     伊向被告戊○○提議要去搶皮包，伊確實有跟被告戊○○
     說「我們去剪皮包好嗎？」，在警局時也的確有向戊○○
     說回頭「拉」那兩人的皮包等語大致相符，是堪認被告2
     人最初之犯意聯絡係以拉扯皮包之方式等搶奪之犯行為內
     容。又衡諸案發當時情況，被告戊○○就被告乙○○下車
     後對被害人甲○○搶奪皮包之犯行可能致甲○○跌倒具備
     高度可預見性（因此乃不法腕力實施之通常結果），然其
     於2 人事前並未議及欲對被害人施強制力，且事發當時被
     害人丁○○突然追逐被告乙○○欲奪回背包，亦非被告戊○○所能預見，依前揭判例意旨，當不能令被告戊○○負
     共同強盜犯行之罪責。
（三）核被告2 人所為，被告乙○○就事實欄三所示攜帶兇器搶
      奪後，因防護贓物，而當場施強暴行為，係犯刑法第329
      條之準強盜罪，並有同法第321 條第1 項第3 款之情形，
      應依同法第330 條第1 項加重強盜罪論處。被告戊○○駕
      乘機車附載被告乙○○至現場由乙○○持剪刀下車行搶並
      在旁接應把風之行為，係犯刑法第326 條第1 項之攜帶兇
      器加重搶奪罪。檢察官起訴意旨認被告2 人所為係涉犯刑
      法第33 0條之共同強盜罪，尚有為洽，惟其基本社會事實
      相同，本院自可審理，而予以變更起訴法條。被告2 人就
      被告乙○○持剪刀行搶之加重搶奪犯行部分，有犯意聯絡
      行為分擔，應論以共同正犯。被告乙○○就事實欄二、三
      所示之犯行，犯意個別、行為互殊，應與分論併罰。又被
      告乙○○、被告戊○○2 人前有如事實欄所載之罪刑執行
      情形，有臺灣高等法院被告前案紀錄表附卷可參，其受徒
      刑之執行完畢，5 年以內故意再犯本件有期徒刑以上之罪
      （被告乙○○共2 罪、被告戊○○1 罪），均為累犯，爰
      皆法加重其刑。另按刑法第62條所規定之自首，係以犯人
      在犯罪未發覺前，向該管公務員自承犯罪，而受法律之裁
      判為要件。所謂未發覺，乃指犯罪事實未為有偵查犯罪職
      權之公務員發覺，或犯罪事實雖已發覺，而犯人為誰，尚
      不知者而言。而向該管公務員自承其犯罪，不以先自向該
      公務員告知為必要，即受追問時，告知其犯罪仍不失為自
      首（最高法院92年度台上字第487 號判決參照）。本件事
      實欄二所示犯行部分，業經被害人己○○於警詢時陳稱，
      若搶嫌在其面前，其亦無法指認等語，及本件承辦員警到
      庭具結證稱：當時本件並無確切證據可證明係被告所為被
      告乙○○等語，是本件被告乙○○確於偵查機關僅發覺事
      實欄二所示之犯罪事實時，尚不知孰為犯人前，因承辦員
      警據其犯罪手法與特徵相似而詢問之，其於警局受追問時
      ，告知事實欄所示二之犯行，而表示自願接受裁判，並主
      動帶同警方至上揭自首犯行之犯罪地點察看，已符合刑法
      第62條前段自首規定之要件，被告乙○○此部分犯行依該
      規定減輕其刑，上二者並依刑法第71條之規定，先加後減
      之。爰審酌被告2 人素行非佳，有上開前科紀錄表可佐，
      猶不知悛悔，且正值青壯，竟不思以正當途徑獲取財物，
      猶為貪圖不法利益即心存僥倖，卻乘人不備徒手或攜帶兇
      器而奪取他人之財物，在車水馬龍之路旁恣意大膽為之，
      不但侵害被害人之財產權更漠視被害人之生命、身體安全
      ，對公權力之藐視莫此為甚，被告乙○○於搶奪後，為防
      護贓物，手持剪刀朝被害人丁○○頸部揮劃並喝令被害人
      丁○○不准再追逐而使被害人手指受傷而不能抗拒，而順
      遂其犯行，雖其犯罪所得利益價值非鉅，然行為已嚴重破
      壞社會治安，更對被害人之生命造成嚴重之威脅，行為殊
      值非難，及其犯罪之手段、告之智識、生活情狀，暨犯後
      坦承部分犯行等犯罪後態度等一切情狀，分別量處如主文
      所示之刑，並就被告乙○○部分定其應執行刑，以示懲儆
      。
據上論斷，應依刑事訴訟法第299 條第1 項前段，刑法第28條、
第325 條第1 項、刑法第330 條第1 項、第329 條、第28條、第
325 條第1 項、第326 條第1 項、第47條第1 項、第51條第5 款
、第62條前段，判決如主文。
本案經檢察官劉文賓到庭執行職務。
中    華    民    國    97    年    12    月    30    日
                  刑事第三庭    法  官  吳永宋
                                法  官  李珮妤
                                法  官  陳怡先
以上正本證明與原本無異。
如不服本判決應於收受判決後10日內向本院提出上訴書狀，並應
敘述具體理由；其未敘述上訴理由者，應於上訴期間屆滿後20日
內向本院補提理由書（均須按他造當事人之人數附繕本）「切勿
逕送上級法院」。
中    華    民    國    97    年    12    月    30    日
                                 書記官  郭松菊
附錄論罪科刑法條
刑法第321 條（加重竊盜罪）
犯竊盜罪而有左列情形之一者，處六月以上、五年以下有期徒刑
：
三、攜帶兇器而犯之者。
刑法第325條第1項
意圖為自己或第三人不法之所有，而搶奪他人之動產者，處六月
上五年以下有期徒刑。
刑法第326 條
犯前條第1 項之罪，而有第321 條第1 項各款情形之一者，處1
年以上 7 年以下有期徒刑。
前項之未遂犯罰之。
刑法第329條
竊盜或搶奪，因防護贓物、脫免逮捕或湮滅罪證，而當場施以強
暴脅迫者，以強盜論。
刑法第330條：
犯強盜罪而有第321條第1項各款情形之一者，處7年以上有期徒
刑。
前項之未遂犯罰之。


司法院資訊處製作；財團法人民間司法改革基金會備份。
